【裁判字號】    97,訴,1184
【裁判日期】    970521
【裁判案由】    違反毒品危害防制條例
【裁判全文】
臺灣彰化地方法院刑事判決               97年度訴字第1184號
公  訴  人  臺灣彰化地方法院檢察署檢察官
被      告  甲○○
上列被告因違反毒品危害防制條例案件，經檢察官提起公訴（97
年度毒偵字第1245號），於本院準備程序中，被告就被訴事實為
有罪之陳述，經裁定改行簡式審判程序，本院判決如下：
    主  文
甲○○施用第一級毒品，累犯，處有期徒刑拾月，扣案之第一級
毒品海洛因壹包（淨重零點參捌公克）沒收銷燬之，注射針筒（
已拆封）壹支、美娜水壹瓶均沒收。
    犯罪事實
一、甲○○前於民國84年間，因違反麻醉藥品管理條例、肅清煙
    毒條例案件，經本院以84年度訴字第468 號判決分別判處有
    期徒刑3 月、3 年2 月，應執行有期徒刑3 年2 月確定。復
    因違反肅清煙毒條例、麻醉藥品管理條例、竊盜及搶奪等案
    件，經本院以84年度訴字第1175號判決分別判處有期徒刑3
    年2 月、5 月、6 月、1 年4 月，應執行有期徒刑5 年2 月
    確定。上開案件經接續執行後，於88年1 月13日獲假釋出監
    交付保護管束，嗣遭撤銷假釋，入監執行殘刑有期徒刑4 年
    8 月27日，於94年8 月11日縮刑期滿執行完畢。又其曾於96
    年間，因施用毒品案件，經本院裁定送觀察、勒戒後，因認
    有繼續施用毒品之傾向，再經本院裁定令入戒治處所施以強
    制戒治，甫於97年1 月18日停止戒治執行完畢釋放，並由臺
    灣彰化地方法院檢察署檢察官以97年度戒毒偵字第56號為不
    起訴處分確定。詎仍未戒除毒癮，復基於施用第一級毒品海
    洛因之犯意，於97年3 月15日中午12時30分許，在彰化縣大
    村鄉○○村○○路2 號前，以將第一級毒品海洛因粉末置入
    注射針筒內加入美娜水稀釋後，再以針筒注射手臂血管之方
    式，施用第一級毒品海洛因1 次。嗣於97年3 月15日中午12
    時40分許，在上開地點為警查獲，並扣得第一級毒品海洛因
    1 包（淨重0.38公克）、注射針筒（已拆封）1 支及美娜水
    1 瓶，且經警採集尿液送驗，結果確呈嗎啡陽性反應，始悉
    上情。
二、案經彰化縣警察局員林分局報請臺灣彰化地方法院檢察署檢
    察官偵查起訴。
    理  由
一、按除被告所犯為死刑、無期徒刑、最輕本刑為3 年以上有期
    徒刑之罪或高等法院管轄第1 審案件者外，於前條第1 項程
    序進行中，被告先就被訴事實為有罪之陳述時，審判長得告
    知被告簡式審判程序之旨，並聽取當事人、代理人、辯護人
    及輔佐人之意見後，裁定進行簡式審判程序；除簡式審判程
    序及簡易程序案件外，第1 審應行合議審判，刑事訴訟法第
    273 條之1 第1 項、第284 條之1 分別定有明文。本件被告
    甲○○所涉係死刑、無期徒刑、最輕本刑為3 年以上有期徒
    刑之罪或高等法院管轄第1 審案件以外之罪，並於本院行準
    備程序時就被訴事實為有罪之陳述，本院合議庭依前揭規定
    ，經評議結果，裁定改由受命法官獨任行簡式審判程序。
二、上開犯罪事實，業據被告甲○○於本院審理時坦承不諱，又
    被告為警採集其尿液送驗結果，確呈嗎啡陽性反應，此有彰
    化縣警察局員林分局委託檢驗尿液代號與真實姓名對照認證
    單及詮昕科技股份有限公司於97年3 月31日出具之濫用藥物
    尿液檢驗報告各1 紙附卷可稽。又扣案之白粉1 包，經檢驗
    結果，係第一級毒品海洛因無訛（淨重0.38公克），亦有法
    務部調查局濫用藥物實驗室鑑定書1 紙在卷可參，此外復有
    該海洛因1 包（淨重0.38公克）、注射針筒1 支（已拆封）
    及美娜水1 瓶扣案可資佐證，足徵被告之自白確與事實相符
    ，堪以採信。再被告曾於96年間，因施用毒品案件，經本院
    裁定送觀察、勒戒後，因認有繼續施用毒品之傾向，再經本
    院裁定令入戒治處所施以強制戒治，於97年1 月18日停止戒
    治執行完畢釋放，並由臺灣彰化地方法院檢察署檢察官以97
    年度戒毒偵字第56號為不起訴處分確定乙節，亦有臺灣彰化
    地方法院檢察署刑案資料查註紀錄表及臺灣高等法院被告全
    國前案紀錄表各1 份在卷可參。本件事證明確，被告上開犯
    行洵堪認定，應依法論科。
三、核被告甲○○所為，係犯毒品危害防制條例第10條第1 項之
    施用第一級毒品罪。被告持有第一級毒品進而施用，其持有
    第一級毒品之低度行為，應為其施用第一級毒品之高度行為
    吸收，不另論罪。又被告有上開犯罪事實欄所載之前科紀錄
    ，有臺灣高等法院被告前案紀錄表、臺灣彰化地方法院檢察
    署刑案資料查註紀錄表各1 份在卷可憑，其於有期徒刑執行
    完畢後，5 年內故意再犯本件有期徒刑以上之罪，為累犯，
    應依刑法第47條第1 項之規定加重其刑。爰審酌被告施用毒
    品之動機、目的、方法、不知珍惜身體、施用毒品所生危害
    ，暨犯後坦承犯行之態度等一切情狀，量處如主文所示之刑
    ，以示懲儆。另扣案之海洛因1 包（淨重0.38公克），係屬
    第一級毒品，應依毒品危害防制條例第18條第1 項前段規定
    沒收銷燬之；而扣案之注射針筒1 支（已拆封）及美娜水1
    瓶均係被告所有之物，且供本案施用毒品海洛因之用，業據
    被告供明在卷，爰依刑法第38條第1 項第2 款規定併予宣告
    沒收。至於扣案之未拆封注射針筒1 支，被告否認係供其本
    案犯罪所用之物，且無證據認定該支針筒確與本案有關聯，
    又非屬違禁物，故不併予宣告沒收。
據上論斷，應依刑事訴訟法第273 條之1 第1 項、第299 條第1
項前段，毒品危害防制條例第10條第1 項、第18條第1 項前段，
刑法第11條、第47條第1 項、第38條第1 項第2 款，判決如主文
。
本案經檢察官黃淑媛到庭執行職務。
中    華    民    國    97    年    5     月    21    日
                  刑事第一庭          法  官  郭麗萍
以上正本證明與原本無異。
如不服本判決，應於判決送達後10日內，向本院提出上訴書狀，
上訴書狀應「敘述具體上訴理由」，並按他造當事人之人數附繕
本。「切勿逕送上級法院」。
中    華    民    國    97    年    5     月    22    日
                                      書記官  張子涵
附錄本案論罪科刑法條全文：
毒品危害防制條例第10條
施用第一級毒品者，處 6 月以上 5 年以下有期徒刑。
施用第二級毒品者，處 3 年以下有期徒刑。
毒品危害防制條例第18條
查獲之第一、二級毒品及專供製造或施用第一、二級毒品之器具
，不問屬於犯人與否，均沒收銷燬之；查獲之第三、四級毒品及
製造或施用毒品之器具，無正當理由而擅自持有者，均沒入銷燬
之。但合於醫藥、研究或訓練之用者，得不予銷燬。
前項合於醫藥、研究或訓練用毒品或器具之管理辦法，由法務部
會同行政院衛生署定之。


司法院資訊處製作；財團法人民間司法改革基金會備份。
